臺灣新竹地方法院刑事判決
                                      110年度易字第905號
公  訴  人  臺灣新竹地方檢察署檢察官
被      告  呂鳳嬌


選任辯護人  袁曉君律師
上列被告因業務侵占案件，經檢察官提起公訴（110年度偵字第1
3227號）及移送併辦(111年度偵字第3429號)，被告於本院準備
程序為有罪之陳述，經本院裁定進行簡式審判程序獨任審理，判
決如下：
    主  文
乙○○犯業務侵占罪，處有期徒刑捌月。
未扣案之犯罪所得新臺幣肆佰參拾壹萬元沒收，於全部或一部不
能沒收或不宜執行沒收時，追徵其價額。
    事  實
一、乙○○為址設新竹縣○○鎮○○路○段0○0號巨家建設開發有限公司
    （下稱巨家公司）之實際負責人，為從事業務之人，而丙○○
    係坐落在新竹縣○○鎮○○段0000地號土地（下稱東安段土地）
    之所有權人。緣丙○○因欲購買其他土地而欲出售東安段土地
    ，乃與乙○○於民國109年9月30日簽定買賣契約，載明丙○○以
    新臺幣（下同）431萬元出售前揭土地給乙○○，交由巨家公
    司處理所有過戶手續，且保證安全過戶至買方或買方指定之
    第三人，又地主須配合取得農業證明，並且將款項安全交由
    鄭雅蓮、陳令姣並將土地設定解除。繼乙○○尋得甲○（所涉
    詐欺罪嫌，業由臺灣新竹地方檢察署檢察官為不起訴處分確
    定）購買前揭東安段之土地，於109年9月24日至同年11月2
    日之期間，甲○接續付款包括土地價金之431萬元及整地費用
    、手續費與仲介費等，共計500萬元，詎乙○○收受前揭款項
    後，即於109年11月11日將前揭東安段土地移轉登記予甲○，
    並將前揭431萬元款項變易持有為所有而侵占入己，未按前
    揭約定進行，並迭向鄭雅蓮、陳令姣佯稱買家甲○尚未付款
    ，願先支付利息以為補償云云。嗣於110年2月間起，乙○○又
    未依約給付利息，經丙○○調閱土地登記謄本察覺有異並提起
    告訴，始悉上情。
二、案經丙○○、甲○訴請臺灣新竹地方檢察署檢察官偵查起訴。
    理  由
一、本件被告乙○○所犯之罪，並非法定刑為死刑、無期徒刑或
    最輕本刑3 年以上有期徒刑之罪，亦非高等法院管轄第一審
    之案件，而被告於準備程序進行中就被訴事實已為有罪之陳
    述，經本院告知簡式審判程序之旨，並聽取檢察官及被告之
    意見後，本院乃依刑事訴訟法第273 條之1 第1 項規定，裁
    定進行簡式審判程序，合先敘明。
二、訊據被告對於前揭業務侵占犯行於本院準備及簡式審判程序
    時均坦承不諱（見本院易字卷第64頁、第72頁、第78-79頁
    、第116頁、第118頁），並有證人即代書張作祥、證人即告
    訴人甲○、沈錦源、鄭雅蓮、陳令姣、李古冬於偵查中、證
    人即告訴人丙○○及告訴代理人於偵查中、本院準備及簡式審
    判程序時之證述可佐（見他卷第35-36頁、第58-60頁、第10
    8-111頁反面；本院易字卷第73頁、第81頁、第117-120頁）
    ，另有被告與告訴人丙○○之買賣契約書、關西鎮東安段11-5
    地號之土地登記第一類謄本、新竹縣地籍異動索引、新竹縣
    竹北地事務所110年9月9日北所登字第1100004024號函暨所
    檢附之土地登記申請書及相關資料、本院民事裁定拍賣抵押
    物聲請狀、被告與鄭雅蓮之LINE對話紀錄截圖、鄭雅蓮手寫
    之利息收取紀錄單、被告與陳令姣之LINE對話紀錄截圖、甲
    ○之刑事報狀暨臺北富邦銀行匯款委託書3紙、玉山銀行集中
    管理部110年10月27日玉山個(集)字第1100100593號函暨所
    檢附之巨家公司帳戶交易明細在卷可參（見他卷第4-8頁、
    第11-14頁、第24-32頁、第49-50頁、第52-55頁、第149-16
    5頁、第166-169頁、第172-174頁），足認被告之自白與事
    實相符，本件犯行至堪認定，應依法論科。
三、核被告所為，係犯刑法第336 條第2 項之業務侵占罪。
四、爰審酌被告擔任巨家公司之實際負責人，為從事業務之人，
    竟不知敬業負責，僅為圖一己之私利，即違背僱用人託付，
    而為上開業務侵占犯行，損害他人財產權益至鉅，所為殊值
    非難；考量被告犯後終能坦承犯行，雖將145萬元交予甲○，
    但未能將全數款項為清償提存之情事，有本院簡式審判筆錄
    、刑事陳報狀暨匯款證明、本院公務電話紀錄各1份存卷可
    查(見本院易字卷第117頁、第121-127、131頁)，兼衡被告
    自承教育程度為高中畢業，案發迄今均擔任巨家公司之實際
    負責人，離婚，無未成年子女，獨居，暨本件犯罪動機、手
    段、告訴人所受損害等一切情狀，量處如主文所示之刑。
五、末查，本件被告所侵占之金額為431萬元，雖將其中145萬元
    交予甲○，已如前述，但卻未返還全部侵占款項並由甲○為清
    償提存，藉以依照被告與告訴人丙○○之不動產買賣契約書第
    15條特約條約規定將款項安全交予鄭雅蓮、陳令姣，尚難認
    被告已將犯罪所得實際發還，故本件被告侵占款項431萬元
    ，仍應依刑法第38條之1第1項規定宣告沒收，於全部或一部
    不能沒收或不宜執行沒收時，依同條第3項規定，追徵其價
    額。
據上論斷，依刑事訴訟法第273 條之1 第1 項、第299 條第1 項
前段，判決如主文。
本案經檢察官吳志中提起公訴，檢察官陳興男移送併辦，檢察官
黃嘉慧到庭執行職務。
中    華    民    國   111    年    9     月    16   日
                    刑事第六庭  法  官  林涵雯
以上正本證明與原本無異。
如不服本判決應於收受本判決後20日內向本院提出上訴書狀，上
訴書狀應敘述具體理由。上訴書狀未敘述上訴理由者，應於上訴
期間屆滿後20日內補提理由書狀於本院(均須按他造當事人之人
數附繕本 )「切勿逕送上級法院」。 
中　　華　　民　　國　　111 　年　　9 　　月　　16　　日
                                書記官  林汶潔
附錄本案論罪科刑法條：
中華民國刑法第336條
對於公務上或因公益所持有之物，犯前條第一項之罪者，處一年
以上七年以下有期徒刑，得併科十五萬元以下罰金。
對於業務上所持有之物，犯前條第一項之罪者，處六月以上五年
以下有期徒刑，得併科九萬元以下罰金。
前二項之未遂犯罰之。